【裁判字號】    91,交聲,146
【裁判日期】    920426
【裁判案由】    違反道路交通管理處罰條例聲明異議
【裁判全文】
臺灣苗栗地方法院交通事件裁定                    九十一年度交聲字第一四六號
    移送機關  交通部公路總局新竹區監理所苗栗監理站
    異議人即  甲○○
    受處分人
右列受處分人因違反道路交通管理處罰條例案件，對於交通部公路局新竹區監理所苗
栗監理站中華民國九十一年八月二十一日所為之處分（原處分案號：竹監苗字第五四
─Ｆ00000000號），聲明異議，本院裁定如左：
    主  文
異議駁回。
    理  由
一、按「汽車駕駛人，駕駛汽車經測試檢定有左列情形之一者，處新臺幣一萬五千元
    以上六萬元以下罰鍰，並當場移置保管其車輛及吊扣其駕駛執照一年；因而肇事
    致人受傷者，並吊扣其駕駛執照二年；致人重傷或死亡者，吊銷其駕駛執照，並
    不得再考領：一酒精濃度超過規定標準。」；「汽車駕駛人有左列情形之一者，
    不得駕車：一連續駕車超過八小時者。二飲用酒類或其他類似物後其吐氣所含酒
    精濃度超過每公升○‧二五毫克或血液中酒精濃度超過百分之○‧○五以上者。
    」，道路交通管理處罰條例第三十五條第一項第一款、道路交通安全規則第一百
    十四條第二款分別定有明文。
二、本件受處分人即異議人甲○○於民國九十年七月二十五日九時二十分許，駕駛車
    牌號碼ＩＩＨ—五二八號機車，在苗栗縣一二六線北坑村入口處，經苗栗縣警察
    局苗栗分局警員楊志偉查獲受處分人有酒後駕車之情事，且其酒精濃度經測試後
    高達每公升０、五一毫克，乃以違反道路交通管理處罰條例第三十五條第一項第
    一款規定製單舉發，有九十年七月二十六日苗縣警交字第Ｆ00000000號
    「苗栗縣警察局舉發違反道路交通管理事件通知單」影本在卷可稽。又異議人就
    其當日確有行車至該地，係因問路與人發生誤會，致遭警察查獲一節，既已陳明
    在異議狀，則該查獲地點並非異議人之住居處所，異議人只是因偶然情形而行駛
    至該查獲地點，則異議人於查獲前確有酒後駕車之行為自明。而其飲酒過量，已
    逾道路交通管理處罰條例所規定之程度每公升○‧二五毫克一節，復有異議人當
    日之酒精測試紀錄一紙在卷可憑，是異議人於上開時、地既確有酒醉駕車情事，
    原處分機關認應依道路交通管理處罰條例第三十五條第一項第一款規定，裁處罰
    鍰新台幣三萬七千五百元，吊扣受處分人駕駛執照十二個月，於法並無不合。又
    取締違規並非限於攔檢始得舉發，警察機關執行取締，旦有交通事件本即應依法
    舉發或逕行告發，尤以酒醉駕車係屬抽象危險犯，凡有酒醉駕車之情事即與該條
    規定之構成要件相合，尚無待於必已發生危險之結果始為舉發，異議人異議狀中
    辯稱：並非一般攔檢事件，亦無違規情事云云，均無理由，亦與本件認定之舉發
    事實無礙。從而，本件裁決機關依上開舉發事實所為之裁處，其認事用法均無不
    當，異議人之異議為無理由，應予駁回。
據上論斷，應依道路交通案件處理辦法第十九條，裁定如主文。
中      華      民      國    九十二    年      四      月    二十六    日
                                    臺灣苗栗地方法院交通法庭
                                        法  官  楊  台  清
右正本證明與原本無異。
如不服本裁定，應於裁定送達後五日內向本院提出抗告狀。
                                        書記官  李  惠  雯
中      華      民      國    九十二    年      四      月    二十六    日


司法院資訊處製作；財團法人民間司法改革基金會備份。
